【裁判字號】    97,易,486
【裁判日期】    971128
【裁判案由】    贓物等
【裁判全文】
臺灣桃園地方法院刑事判決               97年度易字第486號
公  訴  人  臺灣桃園地方法院檢察署檢察官
被      告  丁○○
                    （現於臺北戒治所戒治中）
            乙○○原名林義羊.
                    （現於臺灣臺北監獄臺北分監執行中）
上列被告因贓物等案件，經檢察官提起公訴（97年度偵字第4290
號、97年度偵字第11232 號），被告於本院準備程序進行中就被
訴事實為有罪之陳述，經告知簡式審判程序之旨，並聽取當事人
之意見後，經本院合議庭裁定由受命法官獨任進行簡式審判程序
，判決如下：
    主  文
丁○○結夥三人以上，攜帶兇器，踰越安全設備竊盜，累犯，處
有期徒刑壹年，如附表一所示之物均沒收。又結夥三人以上，攜
帶兇器，毀越安全設備，於夜間侵入住宅竊盜，累犯，處有期徒
刑壹年，如附表二所示之物均沒收。應執行有期徒刑壹年玖月，
如附表一、二所示之物均沒收。
乙○○結夥三人以上，攜帶兇器，踰越安全設備竊盜，累犯，處
有期徒刑壹年，如附表一所示之物均沒收。
    事  實
一、丁○○前於民國90年間因擄人勒贖案件，經臺灣高等法院以
    90年度上更一字第920 號刑事判決判處有期徒刑5 年6 月，
    於91年10月25日入監執行，於94年7 月11日縮刑期滿執行完
    畢（於本案構成累犯）。乙○○前於85年間因違反麻醉藥品
    管理條例案件，經臺灣高等法院以85年度上訴字第1468號刑
    事判決分別判處有期徒刑5 年2 月、4 月，應執行有期徒刑
    5 年2 月確定。又於85年間因違反麻醉藥品管理條例案件，
    經臺灣板橋地方法院以85年度訴字第2058號刑事判決判處有
    期徒刑6 月確定。再於86年間因違反肅清煙毒條例案件，經
    臺灣高等法院以86上訴字第5435號刑事院判處有期徒刑2 年
    2 月確定；另於86年間因違反藥事法案件，經臺灣板橋地方
    法院以86年度訴字第1635號刑事判決判處有期徒刑6 月確定
    ；復於86年間因違反麻醉藥品管理條例案件，經臺灣板橋地
    方法院以86年度易字第7689號刑事判決判處有期徒刑7 月確
    定，上開3 罪嗣經定應執行有期徒刑3 年。前開數罪接續執
    行，於89年1 月20日縮短刑期假釋出監，復經撤銷假釋後入
    監執行殘刑，於96年5 月27日縮刑期滿執行完畢（於本案構
    成累犯）。詎仍不知悔改，分別為下列行為：
（一）丁○○、乙○○、丙○○、甲○○（丙○○、甲○○2 人
      另行審結）共同基於意圖為自己不法所有之犯意聯絡，於
      96年8 月27日上午5 時34分至上午7 時間之當日日間某時
      ，由乙○○駕駛車牌號碼V9—1829號自用小客車搭載丙○○、甲○○、丁○○，共同前往己○○○位於桃園縣八德
      市○○○街15號之住處行竊。4 人抵達該處後，即結夥3
      人以上，推由乙○○留於該部自用小客車上把風，丙○○
      、甲○○、丁○○3 人則進入位於桃園縣八德市○○○街
      13號之空屋頂樓，自該處翻越至己○○○前開住處頂樓，
      3 人並分持客觀上足以威脅人之生命、身體安全，具有危
      險性並可供作為兇器使用之丙○○所有一字型螺絲起子1
      支、甲○○所有之扳手1 支，輪流拆卸己○○○前開住處
      頂樓後方鐵窗，自該處踰越屬安全設備之窗戶侵入上址後
      ，竊得己○○○所有之現金新臺幣（下同）約1 萬餘元、
      黃金金飾約12兩等財物，得手後丙○○、甲○○、丁○○
      3 人一同搭乘乙○○所駕駛之上開自用小客車離去，並將
      竊得之財物悉數朋分。
（二）丁○○、丙○○、甲○○共同基於意圖為自己不法所有之
      犯意聯絡，於96年11月17日晚間5 時41分至晚間6 時40分
      間之當日夜間某時，由丁○○駕駛車牌號碼不詳之藍色福
      特廠牌自用小客車搭載丙○○、甲○○，共同前往戊○○
      所經營且兼住宅用，位於桃園縣八德市○○路○ 段575 號
      之「清鎰通信器材商行」行竊。抵達該處後，即結夥3 人
      ，推由丁○○留於該部自用小客車上把風，丙○○、甲○○2 人則自「清鎰通信器材商行」後方防火巷，以攀爬牆
      壁之方式爬入上址2 樓後方陽臺，丙○○並持客觀上足以
      威脅人之生命、身體安全，具有危險性並可供作為兇器使
      用之甲○○所有螺絲起子2 支，擊破毀壞上址2 樓後方陽
      臺落地鋁門旁屬安全設備之鋁窗玻璃，再將手踰越該鋁窗
      破裂口，並自內開啟一旁之落地鋁門門鎖後，與甲○○一
      同自該落地鋁門走入室內而侵入上址住宅，並竊得戊○○
      所有之PDA 導航機2 臺、手機1 支，得手後丙○○、甲○○2 人一同搭乘丁○○所駕駛之上開自用小客車離去，並
      將竊得之財物悉數朋分。
    嗣丁○○、乙○○所犯上開事實欄一、（一）所示犯行，於
    96年8 月27日上午7 時許，為己○○○發覺後報警處理；丁○○所犯上開事實欄一、（二）所示犯行，於96年11月17日
    晚間6 時40分許，為戊○○發覺後報警處理，再經警分別調
    閱監視錄影畫面，並於97年1 月7 日通知甲○○到案詢問後
    ，循線查獲上情。
二、案經桃園縣政府警察局八德分局報告臺灣桃園地方法院檢察
    官偵查起訴。
    理  由
一、按刑事訴訟法第273 條之1 第1 項規定除被告所犯為死刑、
    無期徒刑、最輕本刑為3 年以上有期徒刑之罪或高等法院管
    轄第一審案件者外，於審判期日前之準備程序進行中，被告
    先就被訴事實為有罪之陳述時，審判長得告知被告簡式審判
    程序之旨，並聽取當事人、代理人、辯護人及輔左人之意見
    後，裁定進行簡式審判程序。經查，本件被告丁○○、乙○○被訴違反毒品危害防制條例案，非前開不得進行簡式審判
    程序之案件，經被告於本院準備程序進行中就被訴事實為有
    罪之陳述，且經本院告知被告簡式審判程序之旨，聽取被告
    及檢察官之意見後，爰依上開刑事訴訟法第273 條之1 第1
    項之規定，裁定由受命法官獨任進行簡式審判程序，合先敘
    明。
二、上揭犯罪事實，業據被告丁○○、乙○○於本院審理中坦承
    不諱，核與證人即共同被告甲○○於本院審理中、證人即共
    同被告丙○○於97年5 月26日檢察官訊問時及本院審理中分
    別證述有如事實欄一、（一）、（二）所示竊盜犯行等節，
    證人即被害人己○○○、戊○○於警詢及檢察官訊問時；證
    人即被害人鍾連財於警詢中分別證述有如上遭竊情事等節，
    互核相符，並有監視錄影器翻拍照片、行竊現場照片、贓物
    認領保管單等件在卷可稽。足認被告丁○○、乙○○前揭任
    意性自白與事實相符，應堪採信。另按刑法第321 條第1 項
    第1 款所稱之夜間，為日出前日沒後，此徵之刑事訴訟法第
    146 條第4 項規定，至為明顯（最高法院29年滬上字第63號
    判例意旨參照）。是就被告丁○○、乙○○犯事實欄一、（
    一）所示竊盜犯行之時間，經查，證人甲○○於警詢中證稱
    ：「當時約5 時許，丁○○在車上把風，由我與丙○○從13
    號空屋進入」等語，惟證人丙○○、甲○○嗣於本院審理中
    則均證陳：「進去時，天已經亮了。」等語。又96年8 月27
    日之日出時間為上午5 時34分，此有交通部中央氣象局編製
    之中華民國96年日出日沒時刻表1 份附卷可參。是證人丙○○、甲○○2 人既均證稱案發當日侵入住宅行竊之時已經天
    亮，又證人甲○○復僅能證稱案發時間約為上午5 時許，而
    就正確時分無法記憶，則依「罪證有疑、利歸被告」原則，
    應認被告丁○○、乙○○與共同被告丙○○、甲○○該次犯
    行，係於96年8 月27日上午5 時34分日出後之日間某時所為
    。又事實欄一、（一）所示竊盜犯行之被害人己○○○於警
    詢中證稱：「我於96年8 月27日7 時，在八德市○○○街15
    號遭竊，是我小叔發現的。」等語甚明，是被告丁○○、乙○○於事實欄一、（一）所示竊盜犯行之時間，應係96年8
    月27日上午5 時34分至上午7 時間之當日日間某時一節，堪
    以認定。又就被告丁○○犯事實欄一、（二）所示竊盜犯行
    之時間，業據證人即共同被告丙○○、甲○○於本院審理中
    證稱：「（審判長問丙○○：你們是5 點41分在外面被拍到
    ，雙手空空，應該是還沒有進去，所以應該是在5 點41分之
    後進去偷的？）被告丙○○答：是的。（審判長問甲○○：
    丙○○所言是否正確？）被告甲○○答：是的。」等語在卷
    ，並有案發現場監視錄影畫面翻拍照片1 張在卷可稽（見臺
    灣桃園地方法院檢察署97年度偵字第4290號卷第36頁），足
    認證人丙○○、甲○○所證上情當與事實相符。另事實欄一
    、（二）所示竊盜犯行之被害人戊○○於警詢中證稱：「我
    於96年11月17日晚間6 時40分許，發現我位於八德市○○路
    ○ 段575 號之『清鎰通信器材商行』遭竊。」等語甚明。又
    96年11月17日之日沒時間為晚間5 時7 分，此有交通部中央
    氣象局編製之中華民國96年日出日沒時刻表1 份在卷可參。
    是堪認被告丁○○於事實欄一、（二）所示竊盜犯行之時間
    ，應係96年11月17日晚間5 時41分至6 時40分間之某時，已
    在日沒之後，自屬夜間無疑。綜上所述，本件事證明確，被
    告丁○○、乙○○犯行洵堪認定，應予依法論罪科刑。
三、按刑法第321 條第1 項第2 款所謂毀越門扇牆垣，係指毀損
    或超越及踰越門扇牆垣而言，與啟門入室者有別；又所謂其
    他安全設備，係指門扇牆垣以外之防閑設備而言，而窗戶具
    有防閑作用，非其家由此進出之門，自屬該條款所定之其他
    安全設備（最高法院52年度臺上字第711 號裁判、45年臺上
    字第1443號判例意旨參照）。是事實欄一、（一）所示被害
    人己○○○位於桃園縣八德市○○○街15號之住處頂樓後方
    鐵窗，自屬上開條款所定之安全設備無訛；又事實欄一、（
    二）所示兼住宅用之位於桃園縣八德市○○路○ 段575 號「
    清鎰通信器材商行」2 樓後方陽臺落地鋁門旁之鋁窗，亦同
    屬前開條款所稱之安全設備無誤。次按刑法第321 條第1 項
    第3 款所稱之兇器，其種類並無限制，凡客觀上足對人之生
    命、身體、安全構成威脅，具有危險性之兇器均屬之，且祇
    須行竊時攜帶此種具有危險性之兇器為已足，並不以攜帶之
    初有行兇之意圖為必要（最高法院79年臺上字第5253號判例
    意旨參照）。查共同被告丙○○、甲○○於事實欄一、（一
    ）所示時、地攜往竊盜現場用以拆卸鐵窗之一字型螺絲起子
    1 支、扳手1 支；於事實欄一、（二）所示時、地攜往竊盜
    現場用以擊破鋁窗玻璃之螺絲起子2 支，均係質地堅硬、形
    狀尖銳之金屬物品，客觀上均具危險性，足以對人之身體、
    生命、安全構成威脅，顯均係刑法第321 條第1 項第3 款所
    指之兇器無疑。又按刑法上所謂結夥三人以上係指有共同犯
    罪之故意，結為一夥而言。把風行為，在排除犯罪障礙，助
    成犯罪之實現，在合同意思範圍內分擔犯罪行為之一部，故
    亦係共同正犯而應計入結夥之內（最高法院72年度臺上字第
    3201號判決意旨參照）。是被告乙○○、丁○○於事實欄一
    、（一）；被告丁○○於事實欄一、（二）所示竊盜現場把
    風而分別分擔竊盜行為之一部，各應計入該次結夥之人數內
    。核被告丁○○、乙○○於事實欄一、（一）所為，均係犯
    刑法第321 條第1 項第2 款、第3 款、第4 款之結夥三人以
    上，攜帶兇器，踰越安全設備竊盜罪；被告丁○○於事實欄
    一、（二）所為，係犯刑法第321 條第1 項第1 款、第2 款
    、第3 款、第4 款之結夥三人以上，攜帶兇器，毀越安全設
    備，於夜間侵入住宅竊盜罪。又檢察官就被告丁○○於事實
    欄一、（一）、（二）所示犯行，已於起訴書犯罪事實欄載
    明被告丁○○結夥三人以上竊盜之事實，僅漏載此部分加重
    構成要件應適用之條款，自屬業經起訴。又被告丁○○、乙○○分別踰越、毀越安全設備竊盜，因踰越、毀越本即含有
    侵入住宅之性質，是其侵入住宅之行為已結合於所犯加重竊
    盜之罪質中，核無更行構成侵入住宅罪之餘地（最高法院27
    年上字第1887號判例意旨參照），附此敘明。被告丁○○、
    乙○○與共同被告丙○○、甲○○4 人就事實欄一、（一）
    所示竊盜犯行間；被告丁○○與共同被告丙○○、甲○○3
    人就事實欄一、（二）所示竊盜犯行間，各均有犯意聯絡與
    行為分擔，各均為共同正犯。被告丁○○所犯加重竊盜罪2
    罪，各係犯意個別、行為互殊，應分別分論併罰。被告丁○○前於90年間因擄人勒贖案件，經臺灣高等法院以90年度上
    更一字第920 號刑事判決判處有期徒刑5 年6 月，於91年10
    月25日入監執行，於94年7 月11日縮刑期滿執行完畢；被告
    乙○○前於85年間因違反麻醉藥品管理條例案件，經臺灣高
    等法院以85年度上訴字第1468號刑事判決分別判處有期徒刑
    5 年2 月、4 月，應執行有期徒刑5 年2 月確定。又於85年
    間因違反麻醉藥品管理條例案件，經臺灣板橋地方法院以85
    年度訴字第2058號刑事判決判處有期徒刑6 月確定。再於86
    年間因違反肅清煙毒條例案件，經臺灣高等法院以86上訴字
    第5435號刑事院判處有期徒刑2 年2 月確定；另於86年間因
    違反藥事法案件，經臺灣板橋地方法院以86年度訴字第1635
    號刑事判決判處有期徒刑6 月確定；復於86年間因違反麻醉
    藥品管理條例案件，經臺灣板橋地方法院以86年度易字第76
    89號刑事判決判處有期徒刑7 月確定，上開3 罪嗣經定應執
    行有期徒刑3 年。前開數罪接續執行，於89年1 月20日縮短
    刑期假釋出監，復經撤銷假釋後入監執行殘刑，於96年5 月
    27日縮刑期滿執行完畢，此有被告丁○○、乙○○臺灣高等
    法院被告前案紀錄表各1 份在卷足參。被告丁○○、乙○○
    分別於前案有期徒刑執行完畢後，5 年內故意再犯本件有期
    徒刑以上之罪，各為累犯，應依刑法第47條第1 項之規定，
    分別加重其刑。審酌被告丁○○、乙○○被告正值壯年，竟
    不思戮力工作，以正常管道獲取財物，而犯本案加重竊盜犯
    行，嚴重危害他人財產法益及社會治安，法治觀念薄弱，且
    被告乙○○於警詢時及本院準備程序之初均矢口否認犯行，
    猶圖飾卸、態度非佳，惟念被告乙○○嗣於本院準備程序中
    終能坦承犯罪，而被告丁○○於警詢以迄本院審理中，就前
    開犯行均坦承不諱，態度尚可，並渠等之犯罪動機、目的、
    手段等一切情狀，分別量處如主文所示之刑，並就被告丁○○部分定其應執行之刑。
四、沒收部分：
（一）事實欄一、（一）所示共同被告丙○○、甲○○持往行竊
      現場，供渠等與被告丁○○用以拆卸證人即被害人己○○○住處鐵窗所用之一字型螺絲起子1 支為共同被告丙○○
      所有、扳手1 支為共同被告甲○○所有，此業據證人丙○○、甲○○於本院審理中證述在卷。上開一字型螺絲起子
      1 支及扳手1 支雖均未扣案，且證人甲○○復證稱已將其
      所有之扳手1 支丟棄，惟並無證據證明上開一字型螺絲起
      子1 支及扳手1 支業已滅失。而上開一字型螺絲起子1 支
      及扳手1 支係分屬共同正犯丙○○、甲○○所有，並供渠
      等與被告丁○○、乙○○共犯本件加重竊盜犯行所用之物
      ，基於共同正犯連帶性法理，爰均依刑法第38條第1 項第
      2 款之規定，對被告丁○○、乙○○均予宣告沒收。
（二）事實欄一、（二）所示共同被告丙○○、甲○○持往行竊
      現場，用以擊破「清鎰通信器材商行」陽臺鋁窗玻璃及撬
      開抽屜所用之螺絲起子2 支為共同被告甲○○於行竊當日
      所購買，為共同被告甲○○所有，此業據證人丙○○、甲○○於本院審理中證述在卷。上開螺絲起子2 支雖均未扣
      案，惟並無證據證明業已滅失，且係共同正犯甲○○所有
      ，並供其與丙○○、丁○○共犯本件加重竊盜犯行所用之
      物，基於共同正犯連帶性法理，爰均依刑法第38條第1 項
      第2 款之規定，對被告丁○○宣告沒收。
據上論斷，應依刑事訴訟法第273 條之1 第1 項、第299 條第1
項前段，刑法第28條、刑法第321 條第1 項第1 款、第2 款、第
3 款、第4 款、第47條第1 項、第51條第5 款、第38條第1 項第
2 款，判決如主文。
本案經檢察官黃珮如到庭執行職務。
中    華    民    國    97    年    11    月    28    日
                  刑事第十一庭法  官  林蕙芳
以上正本證明與原本無異。
如不服本判決應於收受判決後10日內向本院提出上訴書狀，並應
敘述具體理由。其未敘述上訴理由者，應於上訴期間屆滿後20日
內向本院補提理由書 (均須按他造當事人之人數附繕本)「 切勿
逕送上級法院」。
                              書記官  郭玉芬
中    華    民    國    97    年    11    月    28    日
附錄法條依據：
中華民國刑法第321條
犯竊盜罪而有左列情形之一者，處 6 月以上、 5 年以下有期徒
刑：
一、於夜間侵入住宅或有人居住之建築物、船艦或隱匿其內而犯
之者。
二、毀越門扇、牆垣或其他安全設備而犯之者。
三、攜帶兇器而犯之者。
四、結夥三人以上而犯之者。
五、乘火災、水災或其他災害之際而犯之者。
六、在車站或埠頭而犯之者。
前項之未遂犯罰之。
附表一：
┌──┬────────┬──────────────┐
│編號│物品名稱        │備註                        │
├──┼────────┼──────────────┤
│ 一 │一字型螺絲起子1 │共同被告丙○○所有，供其與共│
│    │支              │同被告甲○○及被告丁○○、林│
│    │                │亦蒼共犯本件事實欄一、（一）│
│    │                │所示加重竊盜犯行所用之物。  │
├──┼────────┼──────────────┤
│ 二 │扳手1支         │共同被告甲○○所有，供其與共│
│    │                │同被告丙○○及被告丁○○、林│
│    │                │亦蒼共犯本件事實欄一、（一）│
│    │                │所示加重竊盜犯行所用之物。  │
└──┴────────┴──────────────┘
附表二：
┌──┬────────┬──────────────┐
│編號│物品名稱        │備註                        │
├──┼────────┼──────────────┤
│ 一 │螺絲起子2支     │共同被告甲○○所有，供其與共│
│    │                │同被告丙○○及被告丁○○共犯│
│    │                │本件事實欄一、（二）所示加重│
│    │                │竊盜犯行所用之物。          │
└──┴────────┴──────────────┘


司法院資訊處製作；財團法人民間司法改革基金會備份。
